臺灣雲林地方法院刑事判決　　　　　　　96年度訴緝字第19號
公　訴　人　臺灣雲林地方法院檢察署檢察官
被　　　告　丁○○
　　　　　　　　　　國民
上列被告因竊盜案件，經檢察官提起公訴（95年度偵字第4372、
4702、5053、5756號），於本院準備程序進行中，被告就被訴事
實為有罪之陳述，經合議庭裁定由法官一人獨任進行簡式審判程
序，判決如下：
    主  文
丁○○攜帶兇器竊盜，處有期徒刑捌月，減為有期徒刑肆月，如
易科罰金，以新臺幣壹仟元折算壹日；又共同竊盜，處有期徒刑
陸月，如易科罰金，以新臺幣壹仟元折算壹日，減為有期徒刑
月，如易科罰金，以新臺幣壹仟元折算壹日。應執行有期徒刑陸
月，如易科罰金，以新臺幣壹仟元折算壹日。
    事實及理由
一、犯罪事實：
    丁○○（原名陳嘉輝）因缺錢花用，竟基於意圖為自己不法
    所有之犯意，而為下列竊盜行為：
(一)、丁○○於95年08月14日下午01時許，攜帶其所有客觀上足對
    人身安全產生危害之剪刀1 支，至雲林縣虎尾鎮雲林溪與虎
    尾溪交界處附近竹林，以手將臺灣電力股份有限公司（以下
    稱臺電公司）所有，穿越竹林上方之電線扯下，再持上開剪
    刀剪斷電線，並立即將剪斷之電線以剪刀去皮，共竊取臺電
    公司電線計約7.2 公斤（去皮後重量），得手後據為己有，
    旋與其友人蔡順吉（蔡順吉搬運贓物部分經本院判處有期徒
    刑3 月確定），一同將上開電線持至雲林縣雲林路3 段489
    號之「佳和企業行」，出售予不知情之林盈芸，得款新臺幣
    （下同）1,080 元，花用完畢。嗣經警會同臺電公司人員，
    於95年08月16日，前往「佳和企業行」執行查贓臨檢，確認
    上述電線為臺電公司所有，再於同年月18日，前往「佳和企
    業行」扣押上述電線，而循線查悉上情。
(二)、丁○○又於95年09月19日下午，駕駛上開自用小客車搭載蔡
    順吉外出兜風，同日下午03時許，行經甲○○位於雲林縣虎
    尾鎮惠來176 號住處旁之廢棄豬舍，下車如廁時，見該廢棄
    豬舍內放置白鐵飼料桶1 只（價值3,500 元），而四下無人
    ，有機可趁，丁○○乃提議由其下手偷竊該白鐵飼料桶，蔡
    順吉則負責於車上把風，蔡順吉因失業，缺錢花用而應允，
    二人遂共同基於意圖為自己不法所有之犯意聯絡，由丁○○
    侵入上開豬舍內，徒手竊取甲○○所有之上開飼料桶，得手
    後據為己有（蔡順吉竊盜部分經本院判處有期徒刑3 月確定
    ），於駕車離開現場之際，適為甲○○發覺而開車尾隨於後
    ，惟未追及，丁○○與蔡順吉順利擺脫甲○○後，丁○○詳
    細檢視該飼料桶，認無多大價值，二人旋將該飼料桶丟棄於
    雲林縣西螺鎮○○○○道旁某處水溝內。嗣經甲○○報警處
    理，提供其所記下被告駕駛車輛之車牌號碼供追查，經警循
    線查獲上情。
二、程序部分：
    本件被告丁○○所犯均為死刑、無期徒刑、最輕本刑為3 年
    以上有期徒刑以外之罪，被告於準備程序中均就被訴事實為
    有罪之陳述，經法官告知簡式審判程序之旨，並聽取公訴人
    、被告之意見後，合議庭認為適宜，依刑事訴訟法第273 條
    之1 第1 項規定，裁定進行簡式審判程序。又刑事訴訟法第
    15 9條第1 項規定：被告以外之人於審判外之言詞或書面陳
    述，除法律有規定者外，不得作為證據。惟同條第2 項例外
    規定：法院以簡式審判程序，不適用之。故本件不適用傳聞
    排除法則有關限制證據能力之相關規定。並得依同法第310
    條之2 準用同法第454 條之規定製作略式判決書，僅需記載
    犯罪事實、證據名稱及應適用之法條，並得以簡略方式為之
    。
三、認定犯罪事實所憑之證據及理由：
(一)、林盈芸於警詢、檢察官面前之陳述筆錄，及於檢察官面前以
    證人身分具結證述筆錄。證明：被告與蔡順吉於95年08月14
    日下午04時47分許，持已去皮之電線約7.2 公斤，至其所經
    營「佳和企業行」販售，得款1,080元等情。
(二)、臺灣電力股份有限公司雲林區營業處外線技術員乙○○於警
    詢之陳述筆錄。證明：被告持至「佳和企業行」販售之電線
    ，上印有臺電公司英文縮寫「TPC」，為臺電公司所有。
(三)、搜索扣押筆錄、搜索扣押物品目錄表各1 份。證明：被告販
    售予「佳和企業行」之電線，經警於「佳和企業行」內查獲
    ，並依法扣押。
(四)、秤量傳票、車籍作業系統- 查詢認可資料、車籍作業系統-
    集中查詢基本詳細資料各1 紙。證明：「佳和企業行」確於
    上開時、地收購被告所販售之電線，並將電線重量、金額、
    販售者之車號等事項登記於秤量傳票上，經警依該秤量傳票
    上登記之車號查詢，載運電線至「佳和企業行」販售之車輛
    ，為被告所有。
(五)、贓物認領保管單、臺灣電力股份有限公司常遭竊導線相片各
    1 紙、95年08月16日拍攝之蒐證照片4 張。證明：被告持往
    「佳和企業行」販售之電線，依照片所示與臺電公司常遭竊
    導線相符，該電線應是臺電公司所有，經警查獲後，已將該
    電線交臺電公司人員領回。
(六)、告訴人甲○○於警詢之陳述筆錄，及以證人身分於檢察官面
    前之具結證述筆錄。證明：被告與蔡順吉駕駛其所有上開車
    輛，至告訴人甲○○之豬舍，由被告下手竊取豬舍內白鐵飼
    料桶1只，蔡順吉則留在車上把風等情。
(七)、蒐證照片6 張。證明：告訴人甲○○豬舍現場情形，及被告
    與蔡順吉丟棄飼料桶地點。
(八)、共犯蔡順吉於警詢及檢察官面前之供述筆錄。證明：與被告
    一同至「佳和企業行」出售電線，及與被告駕車至告訴人甲
    ○○豬舍，被告下車竊取告訴人甲○○所有白鐵飼料桶等情
    。
(九)、被告丁○○於警詢及檢察官面前之供述筆錄。證明：被告坦
    承與蔡順吉持電線至「佳和企業行」販售，並下手竊取告訴
    人甲○○之白鐵飼料桶等犯罪事實。
(十)、被告丁○○於本院審理時之自白。證明：被告持剪刀竊取臺
    電公司電線，及與蔡順吉共同竊取告訴人甲○○之白鐵飼料
    桶等情。
(十一)、被告丁○○之自白核與上述積極證據均相符合，本件事證明
    確，被告丁○○竊盜犯行洵堪認定。
三、論罪科刑之理由：
(一)、按刑法第321 條第1 項第3 款之攜帶兇器竊盜罪，其所稱「
    兇器」，其種類並無限制，凡客觀上足對人之生命、身體、
    安全構成威脅，具有危險性之兇器均屬之，且祇須行竊時攜
    帶此種具有危險性之兇器為已足，並不以攜帶之初有行兇之
    意圖為必要（最高法院79年臺上字第5253號判例要旨參照）
    。查被告行竊臺電公司電線時，所攜帶之剪刀，為金屬製品
    ，質地堅硬，剪刀刀刃長約10公分，尖端銳利，刀片鋒利可
    剪斷器物，客觀上足對人之生命、身體、安全造成危險，為
    可供兇器使用之物，業經被告供述明確，並將該剪刀形狀繪
    圖附卷。核被告於犯罪事實(一)所為，係犯刑法第321 第1 項
    第3 款之攜帶兇器竊盜罪。被告於犯罪事實(二)所為，係犯刑
    法第320 條第1 項竊盜罪。
(二)、被告前後2 次竊盜犯行，犯意各別，且於不同時間、地點，
    分別竊取2 位被害人之財物，並無密接不可分之情形，無接
    續犯之適用，應予分論併罰。
(三)、被告與蔡順吉就犯罪事實(二)之竊盜犯行，有犯意聯絡、行為
    分擔，應依刑法第28條規定，論以共同正犯。
(四)、本院審酌被告前有竊盜、過失傷害、毒品等犯罪前科，有臺
    灣高等法院被告前案紀錄表在卷可稽，素行不佳，被告四肢
    健全、年輕力壯，竟因工作收入不敷支出，即犯本件竊盜犯
    行，品行不端，且被告前已有2 次竊盜犯行為法院判刑確定
    ，竟一再竊取他人財物，顯見被告對於他人財產缺乏尊重，
    且於犯罪事實(一)部分並攜剪刀兇器犯案，對於他人生命、身
    體安全潛藏危害，殊不可取，惟被告犯後已坦承犯行，態度
    尚可，販售竊得之臺電公司電線得款不多，所竊取之白鐵飼
    料桶價值不高，臺電公司已領回失竊之財物，且被告亦與臺
    電公司達成和解，同意賠償臺電公司之損害，臺電公司所受
    損害已獲適度彌補，暨被告為國中畢業，教育程度不高，父
    親已死亡，母親受傷無法工作，由其扶養照顧等一切情狀，
    分別量處如主文所示之宣告刑。
(五)、另中華民國96年罪犯減刑條例業於96年07月04日公布，並自
    96年07月16日施行，該條例第2 、3 條分別明文規定：「犯
    罪在中華民國96年04月24日以前者，除本條例另有規定外，
    依下列規定減刑：三、有期徒刑、拘役或罰金，減其刑期或
    金額二分之一」；「下列各罪，經宣告死刑、無期徒刑或逾
    有期徒刑1 年6 月之刑者，不予減刑：十五、刑法第320 條
    、第321 條」則本件被告所犯上揭竊盜罪之犯罪時間，均在
    96年04月24日以前，且本件被告所犯竊盜罪之宣告刑分別為
    有期徒刑8 月、6 月，未逾有期徒刑1 年6 月，非屬上揭減
    刑條例第3 條規定不予減刑之情形，均應減其有期徒刑二分
    之一，並均應依該條例第7 條第2 項規定，就原本宣告刑諭
    知其減得之刑分別為4 月、3 月，且本件被告所犯竊盜罪，
    均為最重本刑5 年以下有期徒刑之罪，依該條例減刑後均為
    6 月以下有期徒刑，應依同條例第9 條規定併均諭知依修正
    前刑法第41條第1 項前段規定易科罰金，並依同條例第10條
    就減得之刑，依據修正前刑法第51條第5 款，定應執行刑，
    ，就所定之應執行刑並依修正前刑法第41條第1 項前段規定
    ，諭知易科罰金之折算標準。
(六)、被告為犯罪事實(一)之竊盜行為所使用之剪刀，雖為被告所有
    ，但已丟棄，業據被告供述在卷，且未扣案，顯已滅失，爰
    不予宣告沒收之，附此敘明。
五、應適用之法律：
(一)、刑事訴訟法第273 條之1 第1 項、第299 條第1 項前段、第
    310 條之2 、第454 條。
(二)、刑法第28條、第320 條第1 項、第321 條第1 項第3 款、第
    41條第1 項前段、第51條第5 款，中華民國96年罪犯減刑條
    例第2 條第1 項第3 款、第7 條、第9 條、第10條。
(三)、刑法施行法第1條之1。
本案經檢察官丙○○到庭執行職務。
中　　華　　民　　國　　96　　年　　8 　　月　　20　　日
                  刑事第四庭    法  官  李秋瑩
以上正本證明與原本無異。
如不服本判決，應於判決送達後10日內向本院提出上訴狀（須附
繕本）。
                                書記官　邱明通
中　　華　　民　　國　　96　　年　　8 　　月　　20　　日
附錄本案論罪科刑法條全文：
中華民國刑法第320條
意圖為自己或第三人不法之所有，而竊取他人之動產者，為竊盜
罪，處 5 年以下有期徒刑、拘役或 5 百元以下罰金。
意圖為自己或第三人不法之利益，而竊佔他人之不動產者，依前
項之規定處斷。
前二項之未遂犯罰之。
中華民國刑法第321條
犯竊盜罪而有左列情形之一者，處 6 月以上、 5 年以下有期徒
刑：
一  於夜間侵入住宅或有人居住之建築物、船艦或隱匿其內而犯
    之者。
二  毀越門扇、牆垣或其他安全設備而犯之者。
三  攜帶兇器而犯之者。
四  結夥三人以上而犯之者。
五  乘火災、水災或其他災害之際而犯之者。
六  在車站或埠頭而犯之者。
前項之未遂犯罰之。
